臺灣士林地方法院民事裁定
111年度消債更字第170號
債  務  人  鍾怡君  
上列債務人聲請更生事件，本院裁定如下：
    主  文
債務人甲○○自民國一百一十一年十一月七日十七時起開始更生程
序。
命司法事務官進行本件更生程序。
    理  由
一、按債務人對於金融機構負債務者，在聲請更生前，應向最大
    債權金融機構請求協商債務清償方案，或向其住、居所地之
    法院或鄉、鎮、市、區調解委員會聲請債務清理之調解，消
    費者債務清理條例（下稱消債條例）第151條第1項定有明文
    。次按債務人不能清償債務或有不能清償之虞，且無擔保或
    無優先權之本金及利息債務總額未逾新臺幣（下同）1,200
    萬元者，於法院裁定開始清算程序或宣告破產前，得向法院
    聲請更生，此觀消債條例第3條、第42條第1項規定自明。又
    法院開始更生程序之裁定，應載明其年、月、日、時，並即
    時發生效力；法院裁定開始更生程序後，得命司法事務官進
    行更生程序，復為消債條例第45條第1項、第16條第1項所明
    定。
二、聲請意旨略以：伊有不能清償債務之虞，前已向臺北市南港
    區調解委員會聲請債務清理之調解，惟調解不成立。又伊無
    擔保或無優先權之本息債務總額未逾1,200萬元，復未經法
    院裁定開始清算程序及宣告破產，爰聲請更生等語。
三、經查，債務人主張之上開事實，有債務人身分證（見本院卷
    第28頁）、臺北市南港區調解委員會調解筆錄（見本院卷第
    30頁）、全國財產稅總歸戶財產查詢清單（見本院卷第32、
    178頁）、民國109年9月起迄今之存摺封面及內頁影本（見
    本院卷第34至56、64、182至220頁）、存款帳戶餘額及交易
    明細查詢資料（見本院卷第60、222至238頁）、臺灣土地銀
    行、合作金庫商業銀行存款餘額證明書（見本院卷第58、62
    頁）、中華民國人壽保險商業同業公會投保查詢資料（見本
    院卷第68頁）、康健人壽保單資料（見本院卷第70至74頁）
    、債務人機車行車執照（見本院卷第76頁）、109至110年度
    綜合所得稅各類所得資料清單（見本院卷第78、80頁）、勞
    工保險被保險人投保資料表（見本院卷第82至83頁）、收入
    切結書（見本院卷第84頁）、受扶養人醫療費用收據（見本
    院卷第86至91頁）、台灣大哥大電信費用繳費收訖單（見本
    院卷第92頁）、債務人支出發票明細（見本院卷第94至98頁
    ）、戶籍謄本（見本院卷第100至102、254、262、264頁）
    、家族系統表（見本院卷第104頁）、財團法人金融聯合徵
    信中心當事人綜合信用報告之債務清理條例前置協商專用債
    權人清冊（見本院卷第108至110頁）、財團法人金融聯合徵
    信中心當事人綜合信用報告（見本院卷第114至121頁）、臺
    北市政府社會局111年9月22日北市社助字第1110000000號函
    及附件（見本院卷第154、156頁）、屏東縣政府111年9月23
    日屏府社助字第111000000000號函（見本院卷第158頁）、
    勞動部勞工保險局111年9月23日保普就第0000000000號函（
    見本院卷第160頁）、臺北市政府勞動局111年9月23日北市
    勞動字第11100000000號函（見本院卷第162頁）、財團法人
    台灣兒童暨家庭扶助基金會111年9月27日台童計字第111000
    0000號函（見本院卷第164頁）、南山人壽保險股份有限公
    司111年10月4日南壽保單字第1110000000號函（見本院卷第
    166頁）、國際康健人壽保險股份有限公司111年9月28日康
    健（保）字第1110000000號函（見本院卷第168頁）、機車
    估價單（見本院卷第180頁）、集保戶往來參加人明細資料
    表（見本院卷第240頁）、保管帳戶客戶餘額表（見本院卷
    第242頁）、客戶存券異動明細表（見本院卷第244頁）、投
    資人於各專戶無資料明細表（見本院卷第246頁）、投資人
    於清算交割銀行未開戶明細表（見本院卷第248頁）、建物
    登記謄本（見本院卷第250至252頁）、受扶養人109至110年
    度綜合所得稅各類所得資料清單及全國財產稅總歸戶財產查
    詢清單（見本院卷第256至260頁）在卷可稽，堪認屬實。債
    務人居住於臺北市南港區，名下財產有機車1輛年份久遠殘
    值甚微（見本院卷第180頁）、康健人壽有效保單1份解約金
    為43,112元（見本院卷第168頁），又債務人從事居家清潔
    零工每月收入含補助約30,000元（見本院卷第84、172頁）
    ，每月必要支出含其3名未成年子女扶養費約16,000元合計
    約29,000元（見本院卷第20、270至272頁），依債務人之債
    務總金額達1,717,636元（見本院卷第24頁）觀之，綜合評
    估債務人財產、信用及勞力等狀況，堪認債務人有不能清償
    債務之虞。此外，復查無消債條例第6條第3項、第8條或第4
    6條各款所定駁回更生聲請之事由，債務人聲請更生，應屬
    有據，爰依首揭規定，裁定其應予開始更生程序，並命司法
    事務官進行本件更生程序。
四、爰裁定如主文。
中　　華　　民　　國　　111 　年　　11　　月　　7 　　日
                  民事第三庭  法  官  陳世源
以上正本係照原本作成。
本件裁定不得抗告。
中　　華　　民　　國　　111 　年　　11　　月　　7 　　日
                              書記官  吳婉萱